臺灣臺中地方法院交通事件事裁定　94年度交聲字第421號
原處分機關　交通部公路總局臺中區監理所
受處分人　　甲○○　男43歲.
右列受處分人因違反道路交通管理處罰條例案件，對於交通部公
路總局臺中區監理所民國九十四年六月二日所為之裁決（中監違
字第裁六○─ＧＣ0000000號裁決書），聲明異議，本院
裁定如左：
    主  文
異議駁回。
    理  由
一、原處分機關略以：受處分人甲○○，於民國九十四年四月六
    日二十時二十九分許，其所有之車號二六三九─ＧＦ號自小
    客車，在臺中市○○路、永福路口處，因汽車所有人允許在
    旁駕駛人（吊扣駕照之人）駕車之違規事實，為臺中市警察
    局第六分局員警依法當場舉發，受處分人依限期到案申訴，
    該所遂於九十四年六月二日以中監違字第裁六○─ＧＣ00
    00000號裁決書，裁處受處分人違反道路交通管理處罰
    條例第二十八條、第二十一條之規定，處罰鍰新臺幣（下同
    ）一萬元整，逾期則依違反道路交通管理事件統一裁罰標準
    表及裁決書處罰主文裁處，於法並無不合等語。
二、本件受處分人甲○○則以：當天由本人配偶謝瑞菊駕車，因
    手機響起要接聽就被警察舉發，想起於執照吊扣期間臨時出
    來買晚餐，身上也沒其他證件可給警員查扣，員警叫我們停
    車地方是路口交岔路口行人斑馬線處及人行步道機車停車出
    口，本人要求員警允許將車移開道路口交岔處，員警態度變
    惡劣，事後員警開單也無說如何處罰；本人諮詢該員警是否
    無照駕駛處罰時，也同時處罰車主，交通科人員承認非百分
    之百，視狀況而定，所以本條例第二十八條第一項之執行視
    執行者裁量權而定；員警執行期間處於情緒失控狀態，因而
    不當執行；控訴員警利用職權恐嚇；通知單舉發內容令一般
    國民無法理解處罰內容，該執行員警應對被處罰人解釋及教
    育違規情事；本罰規不知在何處有做宣導及警告，對於國民
    是否有不知道之違規應不予處罰？爰聲明異議云云。
三、按汽車所有人，僱用或聽任第二十一條第一款至第七款之人
    駕車者，除依第二十一條之規定處罰外，並得吊扣其汽車牌
    照三個月；汽車駕駛人，有左列情形之一者，處六千元以上
    一萬二千元以下罰鍰，並當場禁止其駕駛及扣留其車輛牌照
    ：駕駛執照吊扣期間駕車者；第七款並吊銷其駕駛執照。汽
    車駕駛執照為駕駛汽車之許可憑證；又按申請汽車駕駛執照
    考驗者，除輕型機器腳踏車駕駛執照免予路考外，其應考科
    目為筆試及路考。筆試不及格者，不得參加路考，筆試包括
    交通規則及機械常識，報考普通駕駛執照者，免考機械常識
    。道路交通管理處罰條例第二十一條第一項第七款、第二十
    八條、道路交通安全規則第五十條第一項、第六十五條第一
    項、第三項與違反道路交通管理事件統一裁罰標準表分別定
    有明文。
四、經查：受處分人甲○○，於上開時、地，其所有之車號二六
    三九─ＧＦ號自小客車，因汽車所有人聽任第二十一條第七
    款之人駕車之違規事實，為員警依法當場舉發等情，非但為
    受處分人於異議狀所不爭執，並有舉發違反道路交通管理事
    件通知單一紙與裁決書一份在案可稽。雖受處分人以上述情
    詞置辯，惟經本院審酌卷內所附資料得知：員警於臺中市○
    ○區○○路與永福路口執行勤務時，發現該車駕駛人謝瑞菊
    使用手持式行動電話進行通話，立即予以攔查，經查核駕駛
    人之駕駛執照因案吊銷，且汽車所有人隨車坐於右前座，遂
    當場予以舉發，本件違規屬實，此亦有原舉發機關九十四年
    五月三日之書函在卷可佐。再者，該車駕駛人謝瑞菊之駕駛
    執照於九十四年四月四日至苗栗監理站辦理吊扣駕照，至九
    十四年七月四日始得發還；受處分人所述「九十一年臺北市
    監理處印製之小冊子」內，本條例第二十八條明確規定依第
    二十一條規定之罰鍰及吊扣事項，監理所依法裁處應無不合
    ，亦有原處分機關九十四年六月二十三日之異議案件移送書
    在卷足憑。況受處分人與配偶謝瑞菊即駕駛執照吊扣期間仍
    駕車之人，共同居住於一處，又同坐一車中，對於其配偶之
    駕駛執照遭吊扣一事，何能諉為不知？尤其受處分人汽車駕
    駛執照筆試考驗合格，自當對相關交通規則知悉。況依據刑
    法第十六條規定：不得因不知法律而免除刑事責任之同一法
    理，受處分人自不得因不知交通規則而免除其違規責任。此
    外，本院經查亦無任何證據足資證明執勤員警有捏造事實、
    違法取締之情事，則執勤警員本其加強道路交通管理、維護
    交通秩序、確保交通安全職責所為之當場舉發，自應受到合
    法、正確而真正之推定。是該車所有人甲○○確有前揭聽任
    駕駛執照吊扣期間之人駕車之情形，堪以認定。受處分人指
    摘原舉發不當，尚屬無據。從而，原處分機關據以援引上開
    規定，裁處罰鍰一萬元整，逾期則依裁決書處罰主文規定處
    罰，並無不合，本件異議為無理由，應予駁回。
五、據上論斷，應依道路交通管理處罰條例第八十七條、道路交
    通案件處理辦法第十九條之規定，裁定如主文。
中　　華　　民　　國　　94　　年　　7 　　月　　11　　日
                  交通法庭  法　官  張清洲
以上正本證明與原本無異。
如不服本裁定，應於送達後五日內，向本院提出抗告狀。
                            書記官　沈筱玲
中　　華　　民　　國　　94　　年　　7 　　月　　11　　日
